臺灣桃園地方法院民事裁定
111年度亡字第27號
聲  請  人  臺灣桃園地方檢察署

代  理  人  施瑩惟  
相  對  人
即  失蹤人  彭水銀    失蹤前最後住所：籍設桃園市平鎮區德


上列聲請人因宣告相對人死亡事件，聲請公示催告，本院裁定如
下：
    主  文
准對失蹤人彭水銀（男，民國0年0月00日生，身分證統一編號：
Z000000000號，失蹤前最後住所：籍設桃園市○鎮區○○路000號（
桃園○○○○○○○○○）為宣告死亡之公示催告。
聲請人應於收受本裁定之日起20日內，將本裁定登載於公報、新
聞紙或其他相類之傳播工具。
該失蹤人應於本公示催告最後揭示於法院公告處、資訊網路及其
他適當處所之翌日起參個月內，向本院陳報現尚生存，如不陳報
，本院將宣告其為死亡。
無論何人，凡知該失蹤人之生死者，均應於上開期間內，將其所
知之事實，陳報本院。
    理  由
一、按失蹤人失蹤滿7年後，法院得因利害關係人或檢察官之聲
    請，為死亡之宣告；失蹤人為80歲以上者，得於失蹤滿3年
    後，為死亡之宣告，民法第8條第1項及第2項分別定有明文
    。
二、聲請意旨略以：相對人即失蹤人彭水銀為民國0年0月00日生
    ，聲請人為檢察官，相對人現年102歲，籍設桃園市○鎮區○○
    路000號桃園○○○○○○○○○，失蹤人為在臺單身居民，僅有75年
    間領取國民身分證，嗣未有申辦94年國民身分證換領之紀錄
    、其無前科、現未在監所，亦查無出入境資料、全民健保投
    保紀錄、非桃園市政府社會局安置輔導對象、非國軍退除役
    官兵輔導委員會桃園市榮民服務處安置對象等情，並提出個
    人戶籍資料查詢結果、在監在押紀錄表、入出境資訊連結作
    業，全國刑案資料查註表、全民健保資料查詢、桃園市政府
    社會局110年5月27日桃社老字0000000000號函文、桃園榮民
    服務處110年7月16日桃市榮處字0000000000號函文等件為證
    。是失蹤人迄今失蹤已逾7年，為此，爰依法聲請准對相對
    人為宣示死亡之公示催告等語。
三、經查，聲請人主張之前揭事實，業據提出與其所述相符之前
    揭書證為證，又本院依職權調取相對人勞保投保資料、收入
    及所得資料，均查無相對人之勞保投保紀錄及其名下無任何
    財產所得，復查無相對人入出境紀錄，現亦未在監所，堪認
    聲請人之上開主張為真實。從而，相對人失蹤迄今既已逾7
    年，是以聲請人聲請對相對人為死亡宣告前之公示催告，於
    法有據，應予准許，並依法諭知聲請人應於收受本裁定之日
    起20日之限期內，將本裁定登載於公報、新聞紙或其他相類
    之傳播工具。
四、次按法院准許宣告死亡之聲請者，應公示催告。公示催告，
    應記載下列各款事項：⑴失蹤人應於期間內陳報其生存，如
    不陳報，即應受死亡之宣告。⑵凡知失蹤人之生死者，應於
    期間內將其所知陳報法院。前項公示催告，準用第130條第3
    項至第5項之規定。但失蹤人滿百歲者，其陳報期間，得定
    為自揭示之日起2個月以上，家事事件法第156條定有明文。
    本件既經准許對相對人為死亡宣告之公示催告，且相對人於
    108年6月28日即已滿百歲，本院自應依上揭規定，將本公示
    催告揭示於法院公告處、資訊網路及其他適當處所，並定陳
    報期間為3個月，爰分別裁定如主文所示。
中　　華　　民　　國　 111    年　  10 　 月　　5 　　日
                  家事法庭    法　官　林文慧
以上正本係照原本作成。
本裁定不得抗告。　　　　　　　　　　　　　　　　　　
中　　華　　民　　國　　111 　年　　10　　月　　5 　　日
                              書記官  張堯振